【裁判字號】    98,交聲,50
【裁判日期】    980108
【裁判案由】    違反道路交通管理處罰條例聲明異議
【裁判全文】
臺灣桃園地方法院刑事交通事件裁定      98年度交聲字第50號
異  議  人  甲○○
上列受處分人因違反道路交通管理處罰條例案件，對於交通部公
路總局新竹區監理所中壢監理站於民國97年11月11日所為之處分
（原處分案號：壢監字第裁53-DG0000000號），聲明異議，本院
裁定如下：
    主  文
異議駁回。
    理  由
一、按道路交通管理處罰條例第4 條第1 項規定：「駕駛人駕駛
    車輛或行人在道路上，應遵守道路交通標誌、標線、號誌之
    指示、警告、禁制規定，」; 道路交通標誌標線號誌設置規
    則第206 條，行車管制號誌各燈號顯示之意義如左: 五、圓
    形紅燈 (一)車 輛面對圓形紅燈表示禁止通行，不得超越停
    止線或進入路口。」，復依道路交通管理處罰條例第53條第
    1 項，汽車駕駛人，行經有燈光號誌管制之交岔路口闖紅燈
    者，處新臺幣（下同）1,800 元以上5,400 元以下罰鍰。」
    ，並依同條例第63條第1項第3款記違規點數3 點。
二、原處分意旨略以：桃園縣政府警察局交通隊龍潭交通小隊查
    獲異議人所有F3J-621 號重型機車於97年4 月8 日17時1 分
    行經桃園縣龍潭鄉○○路與雙連街口時，違反上開「駕車行
    經燈光號誌管制之交岔路口闖紅燈」規定，而以桃警局交字
    第DG0000000 號舉發通知單檢具採證照片逕行舉發汽車所有
    人等情。
三、異議意旨略以：異議人為在校住宿學生，因為課業繁忙致未
    返回戶籍住所，致未收到本件舉發通知單，而本件違反道路
    交通管理事件裁決書亦係同住之友人於97年11月前往開啟信
    箱始發現，異議人僅係在學學生，對罰鍰4,500 元實不知所
    措，異議人亦深表愧疚，就本件違規，異議人願意支付最低
    之罰鍰，如要異議人繳交上開罰鍰異議人實在負擔不起，請
    求法外開恩，於法異議人雖應受罰然不知者無罪，異議人實
    在係因為未收到舉發通知單方未如期繳納罰鍰，為此請求撤
    銷原處分云云。
四、經查：
  (一)上揭違規事實，業據異議人坦承不諱，復有採證照片3 幀附
    卷可稽，是異議人確有於上揭時、地違規等情，應可認定。
  (二)又按處理違反道路交通管理事件，有關文書送達之程序，準
    用行政程序法送達之規定，違反道路交通管理事件統一裁罰
    標準及處理細則第5 條定有明文。而行政程序法中對於文書
    送達，於應受送達人之住居所、事務所或營業所為之。但在
    行政機關辦公處所或他處會晤應受送達人時，得於會晤處所
    為之；於應送達處所不獲會晤應受送達人時，得將文書付與
    有辨別事理能力之同居人、受僱人或應送達處所之接收郵件
    人員；行政程序法第72條第1 項前段、第73條第1 項、第74
    條第1 項、第2 項分別定有明文。又受公寓大廈管理委員會
    僱用之管理員，其所服勞務包括為公寓大廈住戶接收文件者
    ，性質上應屬全體住戶之受僱人，即與行政程序法第73條第
    1 項規定之受僱人相當，故郵政機關之郵差送達文書於應受
    送達人之住居所、事務所或營業所，不獲會晤應受送達人，
    而將文書付與上開公寓大廈管理員者，應認為合法送達。
    本件交通違規事件舉發通知書經警逕行舉發後，已交由郵政
    機關向異議人位於桃園縣桃園市○○里○○○街31號7 樓住
    所送達，並於97年5 月13日投遞至受處分人應送達處所（上
    述地），因不獲會晤應受送達人，而交由大廈管理員簽名收
    受乙節，有該桃園縣政府警察局交通隊之送達證書1 紙（上
    有郵局日期章戳章、大樓住戶管理委員會收發章各1 枚）存
    卷可考，揆諸上開說明，舉發通知單業已合法送達無誤，受
    處分人以未收到舉發通知單等情抗辯，尚無可採。
五、綜上所述，本件違規事實事證明確，堪予認定。又本件舉發
    單業已合法送達於異議人，從而，原處分機關以本案違規事
    證明確，依道路交通管理處罰條例第53條、第63條第1 項第
    3 款及違反道路交通管理事件統一裁罰基準表，裁罰受處分
    人4,500 元及記違規點數3 點，核無違誤。本件異議為無理
    由，應予駁回。
據上論斷，應依道路交通管理處罰條例第87條第2 項，道路交通
案件處理辦法第19條，裁定如主文。
中    華    民    國    98    年    1     月    8     日
                  交通法庭     法  官  華奕超
以上正本證明與原本無異。
如不服本裁定，應於送達後5 日內，向本院提出抗告狀。
                               書記官  常毓生
中    華    民    國    98    年    1     月    8     日


司法院資訊處製作；財團法人民間司法改革基金會備份。
